臺灣高雄地方法院刑事判決　　　　　　 96年度簡上字第797號
上訴人即被告　乙○○
　　　　　　　　　　　現另案於台灣高雄看守所羈押中
上列上訴人因竊盜案件，不服本院高雄簡易庭96年度簡字第432
號中華民國96年7 月26日第一審簡易判決（臺灣高雄地方法院檢
察署檢察官聲請簡易判決處刑案號：96年度偵字第24號）提起上
訴，本院管轄之第二審合議庭判決如下：
    主  文
上訴駁回。
    事  實
一、乙○○曾於民國94年間因竊盜案件，經法院判處有期徒刑10
    月確定，於95年6 月26日執行完畢，詎其仍不知悔改，竟意
    圖為自己不法之所有，於95年12 月19 日11時許，在高雄市
    楠梓區○○路560 號「濟普超商」前，見甲○○○○○○ ○○○○○○○○
    ○○○○○○（中文姓名：瑞拉）將其甫購買之日常用品1 包（內
    有清潔液、古龍水、咖啡及魚肉罐頭各1 罐、梳子1 把、乳
    液及檸檬茶各1 包、泡麵2 包、餅乾3 包等物）置於腳踏車
    把手上，遂趁瑞拉不注意之際，徒手竊取瑞拉所有之上開日
    常用品，得手後騎乘其所有之車牌號碼XNU ─126 號機車逃
    離現場，經瑞拉適時發現記下上開車牌號碼後報警處理，經
    警於同日12時許，在高雄市○○區○○街143 巷30弄14號其
    住處循線查獲。
二、案經高雄市政府警察局楠梓分局移送台灣高雄地方法院檢察
    官檢察官聲請簡易判決處刑。
    理  由
一、有證據能力部分：（1） 按被告以外之人於審判外之陳述雖
    不符刑事訴訟法第159 條之1 至之4 等4 條之規定，而經當
    事人於審判程序同意作為證據，法院審酌該言詞陳述或書面
    陳述作成時之情況，認為適當者，亦得為證據，刑事訴訟法
    第159 條之5 第1 項定有明文。其立法意旨在於傳聞證據未
    經當事人之反對詰問予以核實，原則上先予排除，惟若當事
    人已放棄反對詰問權，於審判程序中表明同意該等傳聞證據
    可作為證據，基於尊重當事人對傳聞證據之處分權，及證據
    資料愈豐富，愈有助於真實發見之理念，且強化言詞辯論主
    義，使訴訟程序得以順暢進行，上開傳聞證據亦具有證據能
    力。經查本件證人即被害人瑞拉於警訊中所為之陳述，其性
    質雖屬傳聞證據，又查無符合同法第159 條之1 至之4 等前
    4 條之情形，但其所為之上開警訊陳述內容，經檢察官、被
    告於審判期日同意將其陳述作為證據，本院審酌其於警訊之
    陳述與待證事實具有關聯性，作為本案之證據亦屬適當，爰
    認其於警訊中之證言均具有證據能力，而得作為本件認定犯
    罪事實之證據。（2） 又按除顯有不可信之情況外，公務員
    職務上製作之紀錄文書、證明文書，亦得為證據，刑事訴訟
    法第159 條之4 第1 款定有明文。本件警卷所附之贓物認領
    保管單，均屬公務員於其職務上製作之紀錄文書、證明文書
    ，亦查無何顯不可信之情形，均具有證據能力，而得作為本
    件認定犯罪事實之證據。
二、訊之被告乙○○對於在上開地拿取上開被害人瑞拉罝放於腳
    踏車把手上之日用品1 包等情，固不諱言，惟矢口否認有何
    竊盜之犯行，辯稱伊當時以為上開物品係無人所有之物云云
    。惟查，上開物品均係包裝尚未開啟之新品，有相片3 張在
    卷可查，被告所辯顯不足採信，此外本件復據證人即被害人
    瑞拉於警訊中證述明確，並有贓物認領保管單1 份在卷可稽
    ，罪證明確，被告上開犯行堪以認定。
三、核被告所為，係犯有刑法第320 條第1 項之普通竊盜罪。又
    被告曾受上開有期徒刑之執行，有其台灣高等法院被告前案
    紀錄表1 份在卷可查，其於執行完畢後5 年內再犯本件有期
    徒刑以上之罪，為累犯，應依刑法第47條第1 項之規定加重
    其刑。
四、原審乃依刑法第320 條第1 項、第47條第1 項、第41條第
    1 項前段、刑法施行法第1 條之1 ，並審酌被告正值壯年
    ，不思以正當方式取得財物，竟貪圖私慾，竊取他人之物，
    侵害他人之財產安全，且被告前有多次竊盜前科素行不佳，
    然念其犯後坦認犯行，所竊取財物均已發還被害人，尚未造
    成實際損害，暨其犯罪之動機、手段等一切情狀，量處有期
    徒刑6 月，並斟酌被告不識字，案發時居廢棄菜市場內，家
    境貧寒等情，諭知易科罰金之折算標準；又因被告犯罪時間
    在94年4 月24日以前，依中華民國96年罪犯減刑條例第2條
    第1 項第3 款、第7 條之規定予以減刑，經核其認事用法均
    無違誤，量刑亦屬允當。被告以其並未有竊盜之故意提起上
    訴，指摘原判決不當，為無理由，應予駁回。
據上論斷，應依刑事訴訟法第455 條之1 第1 項、第3 項、第36
8條，判決如主文。
中　　華　　民　　國　　96　　年　　11　　月　　22　　日
                  刑事第四庭    審判長法　官   林俊寬
                                      法  官   陳明呈
                                      法  官   王參和
以上正本證明與原本無異。
不得上訴。
中　　華　　民　　國　　96　　年　　11　　月　　22　　日
                                      書記官   林香如
附錄法條：
刑法第320條第1項
意圖為自己或第三人不法之所有，而竊取他人之動產者，為竊盜
罪，處5 年以下有期徒刑、拘役或500 元以下罰金。
